---
title: "R Code"
author: "DAAB Valentin"
date: "08/02/2022"
output: github_document
---

## Librairies utilisées

```{r, message = F, warning = F}
library(openintro)
library(corrplot)
library(dplyr)
library(ggplot2)
library(caret)
library(stargazer)
library(lmtest)
library(stats)
library(sandwich)
library(DataExplorer)
library(car)
library(ggfortify)
library(EnvStats)
library(measurements)
```

## Importation des données

```{r}
data(ames)
data <- as.data.frame(ames)
head(data)
```

## Graphique des données manquantes

```{r}
plot_missing(data, missing_only = T)
```


Certaines données sont manquantes mais dans le cadre de la variable Pool par exemple, 'NA' signifie qu'il n'y a pas de piscine.
Il faut alors modifier la variable.


## Changement des variables catégorielles (pas encore abordées en cours) en variables binaires

```{r}
data <- data %>% mutate(Pool.QC = ifelse(is.na(Pool.QC), 0, 1))
data <- data %>% mutate(Central.Air = ifelse(Central.Air == "Y", 1, 0))
data <- data %>% mutate(Mas.Vnr.Type = ifelse(Mas.Vnr.Type == "None", 0, 1))
data <- data %>% mutate(Fireplaces = ifelse(Fireplaces == "0", 0, 1))
```

## Graphiques de visualisation des données

```{r}
ggplot(data = data, aes(x = price, y = area, color = Central.Air)) + 
  geom_point()

ggplot(data = data, aes(x = price, y = area, color = Pool.QC)) + 
  geom_point()

ggplot(data = data, aes(x = price, y = area, color = Mas.Vnr.Type)) + 
  geom_point()

ggplot(data = data, aes(x = price, y = area, color = Street)) + 
  geom_point()

ggplot(data = data, aes(x = price, y = area, color = Fireplaces)) + 
  geom_point()
```

On peut constater que les maisons possédant une climatisation ou une façade en brique (Mas.Vnr.Type) sont plus coûteuses.
Pour reprendre l'exemple des piscines (Pool.QC), il n'y a pas assez d'habitations qui en possèdent, la variable ne sera donc pas significative. Idem pour la variable Street.




## Création d'un data frame avec les variables sélectionnées

```{r}
xxx <- data %>%
  select(area, price, Lot.Area, Total.Bsmt.SF, Garage.Area, Mas.Vnr.Area, Mas.Vnr.Type, Central.Air, Fireplaces) 
```

Variables sélectionnées :

- Area : Surface habitable (en square feet)
- Price : Prix (en dollars)
- Lot.Area : Surface du terrain (en sq ft)
- Total.Bsmt.SF : Surface de la cave (en sq ft)
- Garage.Area : Surface du garage (en sq ft)
- Mas.Vnr.Area : Surface de la façade en briques (en sq ft)
- Mas.Vnr.Type : Façade en brique ou pas
- Central.Air : Climatisation ou pas
- Fireplaces : Cheminée ou pas





## Statistiques Descriptives

```{r}
stargazer(xxx, 
          type = "text",
          title = "Statistiques Descriptives des variables sélectionnées")
```

Quelques interprétations :

- La surface habitable moyenne est d'environ 1500 square feet (140m²)
- Le prix moyen est de 180 796 dollars
- 93\% des maisons possèdent une climatisation
- 51\% des maisons possèdent une cheminée



## Régression selon les MCO + Graphique

```{r}
lm1 = lm(price ~ area, data = ames)
summary(lm1)

ggplot(ames, aes(x = area, y = price)) +
  geom_point() +
  geom_smooth(method = "lm", se = FALSE, size = 1) +
  labs(x = "Surface en square feet", 
        y = "Prix en dollars",
        title = "Regression simple")

```

Interprétation :

- Une hausse de la surface de 10 sq ft, augmente le prix de vente de la maison de 1116.94 dollars, toutes choses égales par ailleurs.






## Test de Breusch-Pagan (indique la présence d'hétéroscédasticité)

```{r}
bptest(lm1)
```

Ici, la p-value est inférieure au seuil de significativité, il y a donc présence d'hétéroscédasticité. Le graphique précédent le confirme.


## Utiliser l'écart type robuste va nous permettre d'interpréter correctement.

```{r}
coeftest(lm1, vcov = vcovHC(lm1, type = "HC0"))
```

La variable Area reste significative.


## Régression multiple avec toutes les variables sélectionnées + Test de Breusch-Pagan + Ecarts type robustes

```{r}
lm.fit <- lm(price ~ area
             + Lot.Area
             + Total.Bsmt.SF
             + Garage.Area
             + Mas.Vnr.Type
             + Mas.Vnr.Area
             + Central.Air
             + Fireplaces
             , data = data )  

summary(lm.fit)

bptest(lm.fit)

coeftest(lm.fit, vcov = vcovHC(lm.fit, type = "HC0"))
```


Quelques interprétations après avoir corrigé l'hétéroscédasticité:

- Les variables que sont la surface du terrain et la présence d'une façade en briques ou non ne sont pas significatives.
- La présence d'une climatisation augmente le prix de 19 597 dollars (toutes choses égales par ailleurs).
- La présence d'une cheminée augmente le prix de 18 792 dollars.
- 1 square feet de garage en plus, augmente le prix de 87 dollars environ.
- Ici, 1 square feet de surface habitable en plus, augmente le prix de 58 dollars environ.





















